# 陈版及各位同行，关于向煤改气用户一次性收取的天然气管网建设费

提问人：会计真凡人 时间：2019-12-04 20:00:13
关于这个问题在新收入准则下如何处理，没有看到相关内容，请教下诸位。

回答人：chenyiwei
新准则下应按照《企业会计准则第 14 号——收入（ 2017 年修订）》第四十条所指的 “企业在合同开始（或接近合同开始）日向客户收取的无需退回的初始费” 处理，收到时予以递延，在预计服务年限内摊销确认收入。其处理效果类似于原制度下的财会 [2003]16 号文。

提问人：会计真凡人 时间：2019-12-06 20:00:13
陈版主，你也知道像此类的初始收费是没有合同期限的，能不能根据过去的收入准则，按照收到入会费的案例，与未来交付产品不相关的情况下，在收到时计入当期？《瑞华研究 2010-2016 》问题 2-1-57（供热企业收取的一次性入网费确认收入的问题）

回答人：chenyiwei
新准则下不再适用。